【裁判字號】    97,聲,1124
【裁判日期】    970930
【裁判案由】    返還提存物
【裁判全文】
臺灣臺南地方法院民事裁定              97年度聲字第1124號
聲  請  人  中國信託商業銀行股份有限公司
法定代理人  丙○○
相  對  人  乙○○
            甲○○○○○○○○.
上列當事人間聲請返還擔保金事件，本院裁定如下：
    主    文
本院九十四年度存字第三五三一號提存事件聲請人所提存之擔保
物九十二年度甲類第四期中央府建設公債（登錄債券）面額新台
幣壹拾萬元券壹張准予返還。
聲請程序費用由相對人負擔。
    理    由
一、按訴訟終結後，供擔保人證明已定20日以上之期間，催告受
    擔保利益人行使權利而不行使，或法院依供擔保人之聲請，
    通知受擔保利益人於一定期間內行使權利，並向法院為行使
    權利之證明，而未證明者，法院應依供擔保人之聲請，以裁
    定命返還其提存物，民事訴訟法第104條第1項第2款定有明
    文。
二、本件聲請意旨略以：花蓮區中小企業銀行股份有限公司前遵
    鈞院94年度裁全字第6300號民事裁定，為擔保相對人因假扣
    押所受之損害，曾提供92年度甲類第4期中央府建設公債（
    登錄債券)面額新台幣100,000元券壹張為擔保物，並以鈞院
    94 年度存字第3531號提存事件提存後，聲請鈞院以94年度
    執全字第3175號假扣押執行相對人所有財產在案。嗣相對人
    所有上開不動產經鈞院95年度執字第7123號強制執行拍賣拍
    定，訴訟已終結；嗣花蓮區中小企業銀行股份有限公司，於
    96 年9月8日依銀行法第58條、第62條之4及金融機構合併法
    第5條、第16條、第18條，與聲請人中國信託商業銀行股份
    有限公司合併，並由聲請人概括承受資產負債及全部營業並
    繼續營業，業經行政院金融監督管理委員會核准，
    本件94年度存第3531號提存事件，應由聲請人承受，聲請人
    爰聲請鈞院97年度聲字第926號裁定通知相對人於一定期間
    內行使權利，相對人迄未行使，為此聲請返還上開提存物等
    語，並提出本院94年度存字第3531號提存書影本、94年度裁
    全字第6300號裁定、97年度聲字第926號裁定及確定證明書
    、行政院金融監督管理委員會96年7月26日金管銀（六）字
    第096 00285840號函等件（以上均為影本）為證。
三、經查聲請人主張前開之事實，有其提出上開證物影本為證，
    並經本院取調本院94年度存字第3531號提存卷宗、94年度裁
    全字第6300號及94年度執全字第3175號假扣押保全程序卷宗
    、97年度聲字第926號卷及95年度執字第7123號執行卷宗核
    閱屬實，並查明兩造確無請求損害賠償訴訟係屬於本院，有
    本院民事庭查詢表一件在卷可稽，則聲請人聲請返還提存物
    ，自無不合，應予准許。
四、依民事訴訟法第95條、第78條，裁定如主文。
中    華    民    國    97    年    9     月    30    日
                  民事第二庭    法  官  翁金緞
上為正本係照原本作成
如對本裁定抗告須於裁定送達後10日內向本院提出抗告狀，並應
繳納抗告費新台幣1000元
中    華    民    國    97    年    9     月    30    日
                                書記官  彭建山


司法院資訊處製作；財團法人民間司法改革基金會備份。
